# 求助陈版母公司收到原股东补偿款的会计处理

提问人：财会小萌新 时间：2020-12-04 15:33:09
陈版，您好！
A公司为母公司，B公司为子公司，C公司为B公司的原股东。A通过非同一控制下企业合并从C公司取得对B公司的控制权。由于收购时B公司为正在进行更新改造中的在建地产，收购协议中约定，在建工程结算后，实际建造成本超过收购时计划成本的部分，C公司将补偿A公司。目前距股权转让协议签订已超过一年，在建工程结算后，确实有超过计划成本的部分，原股东C公司需要对A公司进行补偿。这种情况下A公司单体及合并层面如何进行账务处理？是否会涉及所得税？
非常感谢！

回答人：chenyiwei
A的个别报表层面和合并报表层面，均应将应收C的补偿款确认为对C的其他应收款，同时贷记营业外收入。
同时，A应考虑B公司的地产项目是否会因为成本增加而发生减值，必要时对其合理计提减值准备。